【裁判字號】    99,訴,106
【裁判日期】    990318
【裁判案由】    違反槍砲彈藥刀械管制條例
【裁判全文】
臺灣桃園地方法院刑事判決               99年度訴字第106號
公  訴  人  臺灣桃園地方法院檢察署檢察官
被      告  甲○○
指定辯護人  本院公設辯護人彭詩雯
上列被告因違反槍砲彈藥刀械管制條例案件，經檢察官提起公訴
（98年度偵字第5727號），本院判決如下︰
    主  文
甲○○未經許可，寄藏可發射子彈具有殺傷力之改造手槍，處有
期徒刑壹年捌月，併科罰金新臺幣伍萬元，罰金如易服勞役，以
新臺幣壹仟元折算壹日。緩刑貳年，並應支付國庫新臺幣伍萬元
。扣案之改造手槍壹把（槍枝管制編號：0000000000
號）、制式子彈柒顆、改造子彈貳拾顆均沒收。
    事  實
一、甲○○明知可發射金屬或子彈具有殺傷力之槍枝，係槍砲彈
    藥刀械管制條例所列管，非經中央主管機關許可，不得持有
    或寄藏，竟基於寄藏具有殺傷力、可發射子彈之改造手槍之
    犯意，於民國91年3 月間某日，在桃園縣中壢市中正公園，
    收受已成年之「蕭智華」（已歿，經臺灣桃園地方法院檢察
    署檢察官以98年度他字第5835號偵辦中）所交付具有殺傷力
    之改造手槍（槍枝管制編號：0000000000號）1
    把及具有殺傷力之制式子彈10顆及非制式子彈30顆，而代為
    寄藏，嗣於97年12月，因搬家而將上開槍彈帶至桃園縣中壢
    市○○○街37號2 樓住處放置。於98年3 月2 日中午12時10
    分許，為警在其上開中壢市○○○街住處當場查獲，並扣得
    上開手槍1 把、制式子彈10顆及非制式子彈30顆。
二、案經台北市政府警察局移請臺灣桃園地方法院檢察署檢察官
    偵查起訴。
    理  由
壹、證據能力：
一、按被告以外之人於審判外之陳述，雖不符同法第159 條之1
    至之4 之規定，而經當事人於審判程序同意作為證據，法院
    審酌該言詞陳述或書面陳述作成時之情況，認為適當者，亦
    得為證據，刑事訴訟法第159 條之5 第1 項定有明 文。查
    本件被告及檢察官於審判程序中就本院下述所引為證據之供
    述證據，雖均屬傳聞證據，且不符刑事訴訟法第159 條之1
    至之4 之規定，然當事人及辯護人於本院審理中，均同意將
    之作為證據，而本院審酌各該證據資料作成時之一切客觀情
    況，認為將該等證據列為證據，亦屬適當，是本上述說明，
    本院下述所引之供述證據，自為供作認定犯罪事實之證據。
二、又本院所引下列非供述證據，均與本件待證事實具有關聯性
    ，且並無證據證明並未真實存在，或屬於偵查機關違法偵查
    行為所取得，是依刑事訴訟法第158 條之4 之反面解釋，自
    有證據能力。
貳、認定犯罪事實之證據及理由：
一、訊據被告甲○○對於上揭犯罪事實坦承不諱，而警方人員於
    98年3 月2 日中午12時10分許，在被告位於桃園縣中壢市○
    ○○街37號2 樓住處當場查獲改造手槍1 把（槍枝管制編號
    ：0000000000號）、制式子彈10顆及非制式子彈
    30顆，有該手槍1 把、制式子彈10顆及非制式子彈30顆扣案
    可證，此情已足認定；又該等扣案槍、彈，經具有專門鑑定
    槍彈是否具殺傷力之內政部警政署刑事警察局鑑定結果，認
    為扣案槍枝係改造手槍，由仿BERETTA 廠92FS型半自動手槍
    製造之槍枝，換裝土造金屬槍管而成，擊發功能正常，可供
    擊發適用子彈使用，研判具殺傷力；制式子彈10顆及非制式
    子彈30顆，經以試射法檢驗結果，亦認均具有殺傷力等情，
    有該局98年4 月14日0000000000號槍彈鑑定書1
    份在卷可稽（見偵卷第42頁至第43頁），此情已足認定。是
    足認被告於本院出於任意性之自白與事實相符，從而本件事
    證明確，被告犯行已堪認定。
二、按槍砲彈藥刀械管制條例第4 條所列之槍砲、彈藥，依該條
    例第5 條規定，非經中央主管機關許可，不得製造、販賣、
    運輸、轉讓、出租、出借、持有、寄藏或陳列。是核被告所
    為係犯該條例第8 條第4 項之未經許可寄藏其他可發射子彈
    具有殺傷力之改造手槍罪及第12條第4 項之未經許可寄藏子
    彈罪。被告持有上開槍枝、子彈為寄藏之當然結果，均不另
    論以持有罪。被告以一寄藏行為，同時寄藏上開改造槍枝及
    子彈，觸犯構成要件不同之罪，為想像競合犯，應從一重之
    未經許可寄藏可發射子彈具有殺傷力之改造槍枝罪論處。至
    被告雖於偵、審程序中供述槍枝來源為其友人「薛智華」，
    並經臺灣桃園地方法院檢察署檢察官簽分他字案偵辦中，有
    臺灣桃園地方法院辦理刑事案件電話紀錄查詢表1 紙可憑，
    惟「薛智華」已歿，此經被告供述在卷明確，並有臺灣桃園
    地方法院檢察署98年度他字第5835號卷可按，自無因而查獲
    或因而防止重大危害治安事件發生之情，自無法爰引槍砲彈
    藥刀械管制條例第18條第4 項規定之適用，附此敘明。爰審
    酌被告寄藏槍枝及子彈之行為，對社會所生之危害程度、犯
    後坦承犯行而態度良好及其他一切情狀，從輕量處如主文所
    示之刑，從輕量處如主文所示之刑，並就罰金部分諭知易服
    勞役之折算標準，以資懲儆。又被告前未曾因故意犯罪受有
    期徒刑以上刑之宣告，有臺灣高等法院被告前案紀錄表1 份
    在卷可考，其因一時失慮，而犯本件之罪，事後已坦承犯行
    ，深表悔意，本院認被告經此偵審程序之教訓後，應能知所
    警愓，而無再犯之虞，因認對被告所處之刑以暫不執行為適
    當，爰依刑法第74條第1 項第1 款規定、第2 項第4 款規定
    ，併予宣告緩刑2 年，並諭知被告應向公庫支付5 萬元，予
    以適當之警惕，並勵自新。
三、沒收部分：
    扣案之改造手槍1 把（管制編號：0000000000號
    ）、未經試射之制式子彈7 顆及非制式子彈20顆係違禁物，
    爰依刑法第38條第1 項第1 款規定宣告沒收。至扣案送鑑驗
    時試射具殺傷力之制式子彈3 顆及非制式子彈10 顆 ，既因
    試射擊發而不具殺傷力，已非違禁物，爰不另為沒收之諭知
    ，附此敘明。
據上論斷，應依刑事訴訟法第299 條第1 項前段、第301 條第1
項前段，槍砲彈藥刀械管制條例第8 條第4 項、第12條第4 項，
刑法第11條前段、第55條、第42條第3 項、第74條第1 項第1 款
、第2 項第4 款規定、第38條第1 項第1 款，判決如主文。
本案經檢察官黃俊華到庭執行職務。
中    華    民    國    99    年    3     月    18    日
                  刑事第五庭審判長法  官   潘政宏
                                  法  官   劉淑玲
                                  法  官   江春瑩
以上正本證明與原本無異。
如不服本判決應於收受判決後10日內向本院提出上訴書狀，並應
敘述具體理由。其未敘述上訴理由者，應於上訴期間屆滿後20日
內向本院補提理由書( 均須按他造當事人之人數附繕本) 「切勿
逕送上級法院」。
                                  書記官    羅婉榕
中    華    民    國    99    年    3     月    18    日
附錄本件論罪科刑法條全文
槍砲彈藥刀械管制條例第8條
未經許可，製造、販賣或運輸鋼筆槍、瓦斯槍、麻醉槍、獵槍、
空氣槍或第 4 條第 1 項第 1 款所定其他可發射金屬或子彈具
有殺傷力之各式槍砲者，處無期徒刑或 5 年以上有期徒刑，併
科新臺幣 1 千萬元以下罰金。
未經許可，轉讓、出租或出借前項所列槍枝者，處 5 年以上有
期徒刑，併科新臺幣 1 千萬元以下罰金。
意圖供自己或他人犯罪之用，而犯前二項之罪者，處無期徒刑或
 7 年以上有期徒刑，併科新臺幣 1 千萬元以下罰金。
未經許可，持有、寄藏或意圖販賣而陳列第 1 項所列槍枝者，
處 3 年以上10 年以下有期徒刑，併科新臺幣 700 萬元以下罰
金。
第 1 項至第 3 項之未遂犯罰之。
槍砲彈藥刀械管制條例第12條
未經許可，製造、販賣或運輸子彈者，處 1 年以上 7 年以下有
期徒刑，併科新台幣 500 萬元以下罰金。
未經許可，轉讓、出租或出借子彈者，處 6 月以上 5 年以下有
期徒刑，併科新台幣 300 萬元以下罰金。
意圖供自己或他人犯罪之用，而犯前二項之罪者，處 3 年以上
10 年以下有期徒刑，併科新台幣 700 萬元以下罰金。
未經許可，持有、寄藏或意圖販賣而陳列子彈者，處 5 年以下
有期徒刑，併科新台幣 300 萬元以下罰金。
第 1 項至第 3 項之未遂犯罰之。

司法院資訊處製作；財團法人民間司法改革基金會備份。
